最  高  行  政  法  院  裁  定
                                     100年度裁字第2033號
上  訴  人  葉雀鶯
被 上訴 人  臺北市政府
代  表  人  郝龍斌
上列當事人間就業服務法事件，上訴人對於中華民國100年5月17
日臺北高等行政法院99年度簡字第725號判決，提起上訴，本院
裁定如下：
    主  文
上訴駁回。
上訴審訴訟費用由上訴人負擔。
    理  由
一、按對於高等行政法院判決上訴，非以其違背法令為理由，不
    得為之，行政訴訟法第242條定有明文。是違背法令係當事
    人提起上訴之理由，依同法第244條第1項第4款規定，應於
    上訴狀表明之。所稱表明上訴理由，應對於高等行政法院判
    決有何違背法令之事由為具體之指摘，即表明原判決所違背
    之法令及其具體內容暨依訴訟資料合於該違背法令之具體事
    實。上訴狀或理由書如未表明上開所述上訴理由，即難認已
    對高等行政法院判決之違背法令有具體之指摘，其上訴自難
    認為合法。
二、上訴人自民國98年10月起至98年11月25日止以時薪80元為對
    價，聘僱越南籍外國人自稱為TRAN THI THAO(中文名：陳氏
    草）及NGUYEN THI PHUONG（中文名：阮氏鳳、護照號碼：B
    0000000）等二人於「豬腳餐廳」(址設：臺北市○○區○○
    路183號1樓）從事工作，為臺北市政府警察局文山第二分局
    員警於98年11月25日當場查獲，經移送被上訴人審理違章成
    立，以上訴人違反就業服務法第57條第1款規定，爰依同法
    第63條第1項規定，以99年4月19日府勞二字第09935391300
    號裁處書處以新臺幣15萬元罰鍰。上訴人不服，循序提起行
    政訴訟，經原審適用簡易程序判決駁回，乃對原判決提起上
    訴，主張略以：就業服務法僅規定聘僱合法依親來台之外國
    人無須申請許可，並無規定雇主或其僱用人就該證件審查須
    採如何審查標準，此涉及是否具有過失責任之認定，該有如
    何之審查標準，原審未加以詳查，即有加以闡釋之必要等語
    ，為其論據。惟核其上訴理由，無非係就原審之事實認定及
    證據取捨之職權行使事項，所為上開陳氏草、阮氏鳳應徵時
    ，係持就學居留之外僑居留證，並非配偶身分之依親居留，
    上訴人所謂已盡審查義務，因渠等係持依親方式合法來台之
    居留證，是我國人民合法之外籍配偶，認無須申請許可即可
    在台工作，並無過失，不足採信之認定為爭執，而對於原判
    決有何違背法令情事並無具體指摘，依上開規定，其上訴為
    不合法，應予駁回。又簡易訴訟當事人上訴，應表明所涉法
    律見解具原則性情事，經本院許可後，其上訴始為合法；如
    未表明，經命補正後，仍未補正，即應裁定駁回其上訴。本
    件為簡易訴訟，上訴人未表明有何法律見解涉及原則性，惟
    如前所述，上訴人之上訴未對原判決具體表明上訴理由，其
    上訴為不合法，應逕行駁回，自無庸命其補正本件有無所涉
    法律見解具原則性情事，併此敘明。
三、據上論結，本件上訴為不合法。依行政訴訟法第249條第1項
    前段、第104條、民事訴訟法第95條、第78條，裁定如主文
    。
中    華    民    國    100   年    8     月    18    日
                    最高行政法院第三庭
                        審判長法官  黃  璽  君
                              法官  楊  惠  欽
                              法官  吳  東  都
                              法官  陳  金  圍
                              法官  蕭  惠  芳

以  上  正  本  證  明  與  原  本  無  異
中    華    民    國    100   年    8     月    18    日
                              書記官  伍  榮  陞